臺灣高等法院臺南分院刑事判決
110年度上易字第430號
上  訴  人  臺灣嘉義地方檢察署檢察官
被      告  吳泳宏
上列上訴人因被告背信案件，不服臺灣嘉義地方法院110年度易
字第109號中華民國110年5月27日第一審判決（起訴案號：臺灣
嘉義地方檢察署109年度調偵字第147號），提起上訴，本院判決
如下：
    主  文
上訴駁回。
    理  由
一、公訴意旨略以：被告吳泳宏任職於告訴人沈錫寬所經營之「
    ○○不銹鋼」（址設嘉義縣○○鄉鎮○村○○○00號之5）。被告竟
    意圖為自己不法之利益，利用職務之便，於附表所示之時間
    ，至○○不銹鋼五金材料行（址設嘉義縣○○鎮○○里00○00號，
    下稱○○材料行），以○○不銹鋼名義採購其自身所需之如附表
    所示6樣物品，而為違背任務之行為。嗣告訴人於民國109年
    9月18日前往○○材料行繳款並調閱出貨單，始悉上情。因認
    被告涉犯刑法第342條第1項之背信罪嫌。
二、按犯罪事實應依證據認定之，無證據不得認定犯罪事實；不
    能證明被告犯罪者，應諭知無罪之判決，刑事訴訟法第154
    條第2項、第301條第1項分別定有明文。又認定不利於被告
    之事實，須依積極證據，苟積極證據不足為不利於被告事實
    之認定時，即應為有利於被告之認定，更不必有何有利之證
    據。另認定犯罪事實所憑之證據，雖不以直接證據為限，間
    接證據亦包括在內，然而無論直接或間接證據，其為訴訟上
    之證明，須於通常一般之人均不致有所懷疑，而得確信為真
    實之程度者，始得據為有罪之認定，倘其證明尚未達於此一
    程度，而有合理性懷疑存在時，即不得遽為被告犯罪之認定
    。檢察官就被告犯罪事實，應負舉證責任，並指出證明之方
    法。因此，檢察官對於起訴之犯罪事實，應負提出證據及說
    服之實質舉證責任。倘其所提出之證據，不足為被告有罪之
    積極證明，或其指出證明之方法，無從說服法院以形成被告
    有罪之心證，基於無罪推定之原則，自應為被告無罪判決之
    諭知（最高法院30年上字第816號、76年台上字第4986號判
    例、92年台上字第128號判例意旨參照）。再告訴人之指訴
    ，不得作為有罪判決之唯一證據，而須以補強證據證明其確
    與事實相符，所謂補強證據，雖非以證明犯罪構成要件之全
    部事實為必要，但仍須得以佐證該陳述之犯罪非屬虛構，能
    予保障其陳述事實之真實性，以此項證據與告訴人之陳述綜
    合判斷，若足以認定犯罪事實，方得以之與告訴人之指訴，
    相互印證，併採為判決之基礎（最高法院96年度台上字第55
    74號判決意旨參照）。故告訴人指訴被告犯罪，必須有相當
    之補強證據加以佐證，方可作為被告不利之認定。
三、公訴意旨認為被告涉犯上開罪嫌，無非係以被告於警詢及偵
    查之供述、證人即告訴人沈錫寬於警詢及偵查之指訴、○○材
    料行出貨單、被告與告訴人間以通訊軟體LINE對話之內容截
    圖等證據為其主要論據。
四、訊據被告固坦承自106年中秋節過後起至108年9月10日止任
    職於○○不銹鋼，負責該公司所承攬工程之現場施作工作，亦
    會因應施工所需採購相關器具、材料，且曾於附表所示之時
    間，先後至○○材料行，以○○不銹鋼名義，採購如附表所示6
    樣物品等情，惟堅決否認有何背信犯行，辯稱：白鐵條、鑽
    尾都是預備材料，可供往後工程使用；28mm及32mm丸穴鋸都
    是用在震天府排水孔工程；羊皮手套、手套是用在介壽營區
    、嘉義市民生南路的工程，自家工廠内也會使用到等語（原
    審卷第55、56頁）。辯護人則以：被告採購材料及工具後，
    仍須將單據呈由告訴人審核，被告並非有權決定採購品項之
    人，自不該當背信罪「為他人處理事務」之要件，且被告所
    購買如附表所示物品均是工程所需，非專供私用，其所為未
    致生損害於告訴人等語。
五、經查：
  ㈠被告為○○不銹鋼員工，其在任職期間，先後於附表所示時間
    ，前往○○材料行，以○○不銹鋼之名義，採購如附表所示6樣
    物品等事實，業經被告自承在卷（原審卷第55、56頁），核
    與卷附之○○材料行108年8月27日004113號出貨單、108年9月
    3日004526號出貨單、108年9月6日003974號出貨單之記載相
    符（警卷第10、11頁），首堪認定。
  ㈡關於○○不銹鋼所承攬工程需用之工具及材料採購情形，而有
    為告訴人處理事務乙節，業經被告於警詢供稱：老闆有授權
    我們工作上如果有缺少的工具可以先去跟公司有合作的五金
    材料行購買，事後再跟公司請款等語明確（警卷第2頁）。
    核與證人即告訴人沈錫寬於警詢證稱：我有授權吳泳宏去購
    買工具，但當初是授權可以購買公司工作上有需要的工具，
    不能購買公司用不到的工具及材料等語（警卷第4頁正反面
    ）；於原審審理證稱：就現場施作需要的材料，我有事先授
    權員工可以先買，不需要事先跟我講，現場若缺材料、工具
    ，我有授權被告可以臨時去材料行拿等語（原審卷第83、84
    、101頁）；及證人李信志於原審證稱：關於工具跟材料的
    採購，有時沈錫寬會叫貨進來，有時會叫我們去載料，我們
    有欠什麼東西也會拿，員工可以自行購買工程所需的工具材
    料，從以前師傅就是這樣，到現在都一樣，有欠什麼就拿什
    麼，我們從以前就不會跟沈錫寬講需要買什麼，我們買的材
    料有時不是購買當下案場所需要的，有時候會跑外縣市，會
    去○○買材料預備，不知道會用多少，我們會拿多不會拿少。
    下一場有欠什麼東西，我跟被告都會去拿，我們從以前到現
    在都是這樣，每個員工都可以去拿，材料行會寫一個單子讓
    我們簽名，拿材料回來之後出貨單要放在工廠鑽床上面，老
    闆娘會去拿等語相符（原審卷第116、117、127、131頁）。
    由此，堪認告訴人除自行購入工具、材料外，亦授權包含被
    告在內之○○不銹鋼所屬員工無庸事先徵求告訴人同意，即可
    自行評估工作內容，購買工作所需之物品，顯見被告對於採
    購工作上所需工具、材料一事，具有裁量權，係為告訴人處
    理財產上事務無誤。辯護人辯稱：被告非為他人處理事務云
    云，固不可採。
  ㈢就被告處理事務違背授權任務乙節，告訴人雖指訴：被告所
    購買如附表編號①至⑥所示6樣物品在公司的工作上均用不到
    ，穴鑽跟6公尺長的白鐵條是供被告自己私人用的，附表所
    示6樣物品中，除了羊皮手套、八分之一鑽尾於事後在被告
    還我的工具箱內找到外，其餘都未找到，有找到的東西我就
    沒有告被告等語（警卷第4頁反面，偵卷第11頁，原審卷第8
    5、107、108、110頁）。然查：
　⒈就手套、羊皮手套部分（即附表①、⑥）：
　⑴被告於審理辯稱：手套當時剩下不到1包的量，又有新進人員
    ，所以我才應急拿3包；羊皮手套當時是介壽營區做切割及
    電焊都會用到等語（原審卷第175頁）。於本院審理亦稱：1
    07年9月29日、10月6日、10月12日、108年7月30日、8月23
    日的工程有用到手套，也有用到皮手套，因為電焊會噴，也
    有強光，要做好防護措施等語（本院卷第101至103頁），並
    提出施工照片為證（本院卷第117至123頁）。
　⑵證人李信志於審理中證稱：有需要手套時，我自己去材料行
    拿材料時，會順便拿幾包，公司會付錢，我不會自己購買，
    我不會另告知沈錫寬，從以前就沒有告知（原審卷第120頁
    ），羊皮手套使用期限不一定，於損壞時會更換（原審卷第
    119頁）等語。
　⑶證人沈錫寬於原審證稱：1副手套正常使用就是3、4天，手套
    我一般都買整箱，不會拿零用的，施工時若手套不夠，我會
    送過去，我每次都是買12打給他們用，若工地沒有的話會打
    電話給我，我會去買一些，拿1、2包給他們使用，其他放在
    公司，員工會先跟我講才自己去材料行買手套（原審卷第88
    、108頁）；羊皮手套是公司會用的東西，施作工程中電焊
    時，會用到羊皮手套，介壽營區的工程會用到電焊工具，所
    以會用到羊皮手套，電焊時間沒有很長，所以3、4個月才會
    用壞1雙，被告多買1雙羊皮手套是可以，新買後放在公司裡
    面就沒有問題等語（原審卷第87、92、101、102、103頁）
    。
　⑷依上開供述及證述，可知羊皮手套為進行電焊時之必需品，
    而棉質手套則於一般工程中均時常使用到，皆屬必要之消耗
    品，且告訴人雖會事前大批購買手套以壓低進貨價格，但其
    並未禁止員工於工程需要時自行購買，是被告於材料行購入
    附表所示之手套及羊皮手套，顯屬其施作工程時所需之物，
    其採購該等物品並未逾越告訴人授權之範圍，其上開所辯應
    屬可採。
　⑸至告訴人沈錫寬雖於原審證稱：員工於購買手套前需事先報
    備云云，復於本院審理供稱：這些工程除了「手套」可能用
    到以外，其餘的都不會用到云云（本院卷第104頁），然此
    與證人李信志前開證述有所歧異，亦與告訴人於原審證稱：
    現場若缺材料、工具，我有授權被告可以臨時去材料行拿乙
    節等情不一（原審卷第101頁），難認可採。
　⒉就鑽鈦8分之1鑽尾、丸條部分（即附表②、⑤）：
　⑴被告於原審辯稱：在大埔美的○○工業做鐵屑坑改造工程，會
    用到8分之1鑽尾，那時已經損壞很多鑽尾，所以我才拿1包
    做預備，鐵條就是之前在那邊做ㄇ字型的欄杆，施作的是○○
    工業股份有限公司及○○工業股份有限公司，我當時想公司只
    剩一些白鐵條，所以就順便準備，怕臨時假日工作時會用到
    等語（原審卷第113、114、175頁）。於本院審理亦稱：107
    年9月29日、10月6日、10月12日、108年7月30日、8月23日
    的上開工程都有用到8分之1鑽尾，最後一張照片有8分之1鑽
    尾，這是我還工具箱給告訴人的時候都在裡面等語（本院卷
    第101至103頁），並提出施工照片為證（本院卷第117至123
    頁）。
　⑵證人李信志於原審證稱：○○公司滑蓋工程需要用到8分之1鑽
    尾，要用來鑽洞鎖螺絲，材料下去會比較堅固，該工程在我
    受傷時還沒結束（原審卷第127、134頁）；丸條在大埔美○○
    工業施作工程有用到，是用在碼頭做環狀的，該工程我有參
    與；5公釐的丸條在一般工程中還是會用得到，通常工程需
    要用到丸條的數量不一定，也會只用2支，買1支3米的也有
    ，買丸條當預備材料不會不合理，是很正常的事，丸條是會
    用的到，有時會用到就直接拿來做（原審卷第119、135、13
    7、138頁）；我們買的材料有時不是購買當下案場所需要的
    ，預備的也有，有時候會跑到外縣市，會去○○買材料預備等
    語（原審卷第117頁）。
　⑶互核被告與證人李信志上開所述，可見其等均明確指出會使
    用到如附表所示鑽尾及丸條之工程，該等工程並延續到108
    年8月間，有施工照片可佐（本院卷第117至123頁），且就
    其等在日常工作上有預備將來所需工具或材料之習慣乙節，
    所述大致相符，應可採信。據此足認被告所購買之前述鑽尾
    、丸條均屬消耗品，均曾在過去承作的工程中使用過，且依
    其等工作經驗判斷，該等物品在將來工程中也可能用上，尚
    非無用之物。
　⑷再者，告訴人於原審亦證稱：3張出貨單中除了那6樣用不到
    的工具外，其他東西我在公司有找到，這些都是當時介壽營
    區的工作中會用到的，在工作中如果有損壞的話，這些備品
    就會用到等語（原審卷第98頁），亦徵被告於附表所示時間
    ，在○○材料行，分別與附表所示6樣物品同時購入之其他工
    具及材料，事後均獲得告訴人認許，認為可充作工程備品使
    用。是以，員工事先購買預備材料之舉顯非告訴人所不許，
    被告購買前述鑽尾及丸條作為預備材料並未違背告訴人所託
    任務，堪認無訛。況且，告訴人於本院審理自承被告已將鑽
    尾、白鐵條（即丸條）、手套還給我，8分之1鑽尾是消耗品
    等語（本院卷第105、110頁），益見被告購買上開物品，並
    無背信可言。
　⒊就28mm丸穴鋸、32mm丸穴鋸部分（即附表③、④）：
　⑴被告於原審辯稱：丸穴鋸28mm、丸穴鋸32mm我用在震天府，
    拿來做挖管的動作，後來我有挖成功，我先用丸穴鋸28mm，
    再用丸穴鋸32mm，之後再用大的，用幾支去替換，丸穴鋸28
    mm是用來鑽中心點等語（原審卷第175頁）。於本院審理供
    稱：我有用到28跟32的穴鑽，在震天府工程，因為108年9月
    颱風所致排水不良，所以追加排水孔，我是由小擴大採中心
    點，會用到穴鑽（本院卷第102、106、107頁），並提出施
    工照片為證（本院卷第127至143頁）。
　⑵證人李信志於原審證稱：28mm及32mm丸穴鋸會在鑽洞時用到
    ，108年被告做好工程後來看我，他就有跟我講他買丸穴鋸
    來鑽廟的工程的水管，被告不知道怎麼挖排水管，就用28mm
    丸穴鋸從小一直鑽到大。他問我這樣做對嗎？我說不對，不
    是這樣做，我跟被告說是他不懂，因為我沒有教他孔要怎麼
    鑽，但被告用28mm丸穴鋸鑽排水管有做好，就由小鑽到大，
    被告說用丸穴鋸鑽中心點，是可行的，要用28mm丸穴鋸鑽出
    76mm的洞是做得到的等語（原審卷第118、123、124、132、
    133、138頁）。
　⑶證人李信志上開針對丸穴鋸用途之證述，雖非親眼見聞被告
    施工之經過，而是事後聽聞被告轉述，然考量其聽聞被告轉
    述之時點係在108年被告甫完成排水管工程後，而非在被告
    與告訴人因本案涉訟後，且被告向證人李信志轉述排水管施
    工過程之目的係為確認其施作方式是否正確，當無預期未來
    將與告訴人有訟爭而對證人李信志虛偽陳述之可能，亦徵證
    人李信志並無為求迴護被告而刻意虛偽陳述或僅作被告有利
    證述之情形，其上開證述當可採信。被告購入如附表所示之
    丸穴鋸後，確有用於○○不銹鋼所承攬之工程中排水管之施作
    等情，亦堪認定。
　⑷告訴人雖稱：在8月27日、9月3日、9月6日這段期間，我記得
    沒有挖廟的排水管的工程，採光罩很早就做完了，廟的排水
    管工程時間至少在拆採光罩前半年就完工了等語（原審卷第
    104頁）。但依告訴人所提出之排水管工程照片（原審卷第1
    55、157頁），無從判斷該工程之確切施工時間，且證人沈
    錫寬於審理中亦未能指明確切施工時間。是自難據此為對被
    告不利之認定。
　⒋至告訴人雖指稱：被告購買丸條、丸穴鋸是為供自己製作烤
    肉架使用等語（原審卷第93頁），檢察官亦舉出如附件所示
    之通訊軟體LINE文字對話紀錄為證（調偵卷第23、24頁）。
    被告於偵訊亦供稱：28mm丸穴鋸是用來做我的烤肉架等語（
    調偵卷第20頁）。惟查：
　⑴被告所採購之丸穴鋸有用於○○不銹鋼所承攬之排水管工程，
    業經本院認定如前。再者，告訴人於原審證稱：因為做烤肉
    架旁邊要鑽通風孔，穴鑽28mm跟32mm剛好可以用，被告在鑽
    的時候，我有看到，因為工廠裡也有些28mm、32mm、25mm的
    丸穴鋸，我當時以為被告是拿工廠的丸穴鋸來做，後來才知
    道被告是從○○拿新的回來做，我有同意被告使用公司的工具
    做烤肉架，不能新買工具或拿耗材來做等語（原審卷第94、
    109、110頁）；證人李信志於審理中亦證稱：被告都在工廠
    裡做自己的烤肉架，也是用公司的材料做，一定會用到工具
    ，會先付鋼材的材料錢，工具就自己拿來用，沈錫寬都有同
    意，如果不同意會直接講等語（原審卷第121頁）。依此足
    認告訴人原本即同意被告使用公司所有之各項工具製作被告
    私有之烤肉架，在此情況下，被告將其原購入用於施作排水
    管工程之丸穴鋸，事後另用於施作其私人所有之烤肉架，亦
    難認其於採購當時有違告訴人所託之任務，而損害告訴人之
    利益。
　⑵被告雖曾以LINE向告訴人表明將28mm丸穴鋸私用而損壞，願
    就此部分賠償告訴人，並於偵訊中自承曾私用28mm丸穴鋸製
    作其私人所有之烤肉架。然被告於該次偵訊亦辯稱：當初做
    廟的工程時有用到28mm丸穴鋸，但效果不好，我就改用32mm
    ，我只是要鑽中心點，沒有完全鑽透，90mm快損壞了，所以
    我才會藉由28mm及32mm去鑽，有中心點後，才改用90mm去鑽
    等語（調偵卷第20、21頁）。此外，卷內亦乏證據足證被告
    當初購買丸穴鋸即係為專供其私人使用，故尚難因被告曾自
    承將丸穴鋸私用，即遽認被告有背信之嫌。
　⒌告訴人於偵、審雖均指稱：被告購入丸條製作其私有之烤肉
    架等情（調偵卷第21頁，原審卷第93頁）；證人李信志於原
    審亦曾證稱：被告買丸條，烤肉架也會用到等語（原審卷第
    125頁）。然而，證人李信志於原審證稱：我有陪被告去民
    雄調解委員會跟沈錫寬調解，我當天聽到沈錫寬有講被告在
    108年9月3日買丸條是要做烤肉架，我於108年8月5日摔下受
    傷後，就再也沒有到公司上班，在我摔下來之前，烤肉架的
    型都還沒出來等語（原審卷第125、129、130、135、136頁
    ），可見關於被告有無使用丸條製作烤肉架一事，證人李信
    志係並未曾親眼目睹被告使用丸條製作烤肉架，而係因於被
    告與告訴人事後進行調解時聽得告訴人單方之陳述，始認為
    被告曾使用丸條製作烤肉架，是證人李信志此等證述，尚難
    為被告不利之認定。故就此部分，除告訴人單一指述外，卷
    內尚乏其他證據可資補強，且告訴人與被告於本案發生時，
    另有勞資糾紛乙節，為告訴人所自承（警卷第4頁），並有
    勞資爭議調解紀錄資料在卷可按（本院卷第153至173頁），
    足徵告訴人之指訴，尚難盡信，自無從以此遽論被告確將其
    所購買如附表所示之丸條，用於製作其私有之烤肉架。
　⒍告訴人於原審證稱：我有找到的東西就沒有告他等語（原審
    卷第107頁），可知告訴人起初係因未能在公司內尋獲如附
    表所示之6樣物品，才對被告提告。惟查，附表編號②、⑥、⑤
    所示之羊皮手套、鑽尾、白鐵條，業經告訴人於被告所歸還
    之工具箱內或工廠內尋獲等情，業經告訴人於原審及本院審
    理供述明確（原審卷第89頁，本院卷第105頁），並有被告
    工具箱照片可按（本院卷第149頁）；附表編號③所示之28mm
    丸穴鋸業因損壞而逕由被告丟棄，並願照價賠償告訴人等情
    ，則為被告於審理中所自承（原審卷第111頁），並有附件
    所示之對話可參。另如附表編號①、④、⑤所示物品之所在，
    則經被告於偵、審中供稱：手套1包放在貨車後的鐵櫃裡，1
    包放在工具間的麻布袋裡，1包放在工作臺下面；白鐵條放
    在材料區，我放在材料鋼管裡面，因為白鐵條很長又軟，放
    久容易變形，所以我們去拿鐵條，都一定是放在管子裡面比
    較好找到；工作臺下面也有丸穴鋸，我當時用完就放在那邊
    等語（調偵卷第20頁，原審卷第111頁），足見被告尚能逐
    一指明該等物品之去向。再參酌證人李信志於原審證稱：調
    解當天被告也有跟沈錫寬說材料擺放在工廠的哪裡，沈錫寬
    叫被告不要進去裡面等語（原審卷第136、137頁），並輔以
    告訴人於警詢證稱：當日（108年9月18日）下午被告就到公
    司跟我說，工具都在工具箱裡面要還給我，我告知他我不點
    收，我要報警，然後他就離開了等語（警卷第3頁反面），
    可推知告訴人於108年9月間，即拒與被告點交被告在職期間
    所持有之工具及材料，並拒絕被告進入○○不銹鋼找出如附表
    編號①、④、⑤所示之物。此外，108年8、9月間，○○不銹鋼除
    被告外，另有3名員工在職乙節，業經告訴人於原審證述明
    確（原審卷第99頁），堪認當時出入○○不銹鋼而得以經手工
    具、材料之人員，非僅有被告1人。綜合上情，告訴人當時
    未能尋獲附表編號①、④、⑤所示物品，卻拒絕給予被告進入○
    ○不銹鋼取出該等物品並點交之機會，且當時除被告外，仍
    有數名員工可得經手該等物品，則告訴人當時未能在○○不銹
    鋼內尋獲該等物品，是否係因被告將之據為己有，並非無疑
    。況嗣後附表編號⑤之白鐵條確實有尋獲，業如前述，實難
    因告訴人單方面指稱其未能全數尋獲如附表編號①、③、④、⑤
    所示之物所示之物品，即逕認被告係為達供己私用之目的，
    而購入該等物品。
六、綜上所述，被告所購買如附表編號①、③、④、⑥所示物品均為
    ○○不銹鋼所承攬之工程中所需之物，附表編號②、⑤所示物品
    ，則可供作預備材料使用等情，皆堪認定。公訴意旨所舉各
    項事證，尚無從證明被告意圖為自己之利益，違背告訴人所
    託之任務，而假借○○不銹鋼之名義，採購供己私用之工具或
    材料，自無法說服本院形成被告有公訴意旨所指背信犯行之
    確信。此外，公訴人復未能提出適合於證明起訴犯嫌之其他
    積極證據，指出調查之途徑暨說明其關聯性予以補強，綜合
    全案事證及辯論意旨，應認不能證明被告犯罪。原審以檢察
    官之舉證無法達無合理懷疑之確信程度，因而為被告無罪之
    諭知，本院核其認事用法，並無不合。檢察官上訴意旨仍執
    前詞，認被告無須自行購買附表所示6樣物品，告訴人也不
    會同意被告購買，當時工程也用不到云云，顯與上開證述及
    照片等事證不合，上訴意旨無可採信，為無理由，應予駁回
    。
據上論結，應依刑事訴訟法第368條，判決如主文。
本案經檢察官柯文綾提起公訴，檢察官江炳勳提起上訴，檢察官
謝錫和到庭執行職務。
中　　華　　民　　國　　110 　年　　11　　月　　30　　日
                    刑事第五庭  審判長法  官  蔡廷宜
                                      法  官  蔡川富
                                      法  官  翁世容
以上正本證明與原本無異。
不得上訴。
　　　　　　　　　　　　　　　　　　　書記官  顏惠華
中　　華　　民　　國　 110　　年　　11　　月　　30　　日
附表：
採購時間 品項及數量 108年8月27日 ①手套3打 ②鑽鈦八分之一鑽尾10支 108年9月3日 ③丸穴鋸（又稱：穴鑽）28公釐1支 ④丸穴鋸32公釐1支 ⑤ST5m丸條(即白鐵條)6公尺2支 108年9月6日 ⑥羊皮手套1雙 

附件：
被告吳泳宏與告訴人沈錫寬對話紀錄  發話者 對話內容 告訴人 這些東西有多種未交回公司 被告 東西在工廠或著貨車裡面 告訴人 已找過沒有 下午五點到公司面談 被告 有的東西在介壽營區有拿來用，唯獨穴鑽28mm的已損壞 告訴人 介壽營區這些東西用不到 28nn穴鑽是你做自用東西非公司的東西 被告 沒錯，我領薪水時會順便扣除的 不是我的我不會拿 我用皮手套 告訴人 你未事先報備 下午五點到公司一切好談